【裁判字號】    91,易,1659
【裁判日期】    920319
【裁判案由】    誣告
【裁判全文】
臺灣臺中地方法院刑事判決                        九十一年度易字第一六五九號
    公  訴  人  臺灣臺中地方法院檢察署檢察官
    被      告  丙○○
右列被告因誣告案件，經檢察官聲請簡易判決處刑（九十一年度偵字第一○五六五號
），本院臺中簡易庭認不宜以簡易判決處刑，移由本院改依通常程序審理，判決如左
：
    主  文
丙○○無罪。
    理  由
一、本件公訴意旨略以：被告丙○○明知其所有之車號ＣＡ─八二六九號自用小客車
    ，業於民國（下同）九十一年四月十六日中午十二時許出賣予甲○○所營之新國
    隆汽車商行代理人乙○○，並未失竊，竟於同日十七時許，至臺中市警察局第二
    分局立人派出所申報前開車輛失竊，未指定犯人而誣告他人涉嫌竊盜罪，因認被
    告涉有刑法第一百七十一條第一項之未指定犯人誣告罪嫌。
二、按犯罪事實應依證據認定之，無證據不得推定其犯罪事實。又不能證明被告犯罪
    者，應諭知無罪之判決，刑事訴訟法第一百五十四條、第三百零一條第一項分別
    定有明文。次按認定不利於被告之事實，須依積極證據，苟積極證據不足為不利
    於被告事實之認定時，即應為有利於被告之認定，更不必有何有利之證據，最高
    法院三十年度上字第八一六號判例可資參照。
三、查公訴人認被告涉有上述犯行，係以：（一）被害人甲○○警訊及偵查中之指訴
    。（二）證人乙○○、丁○○偵查中之證詞。（三）車輛竊盜、車牌失竊資料個
    別查詢報表─查詢車輛認可資料、被告丙○○所立之汽車買賣合約書、車號ＣＡ
    ─八二六九號自用小客車行車執照、四月十六日車籍資料電腦查詢單、臺中區監
    理所委託金龍汽車代檢廠自行收納款項收據、車輛預約單、支票及名片等件附卷
    可稽等，為其主要論據。
四、訊據被告丙○○對於在右揭時、地向臺中市警察局第二分局立人派出所申報前開
    車輛失竊之事實坦承不諱，惟堅決否認有何被訴之誣告犯行，辯稱：其於九十一
    年四月十六日八時許至臺中市○○路一○二號九樓找朋友，車子停放在梅川旁邊
    之停車格，在該處停留至下午四時才離開，彼時才發覺車子失竊，始至警察局報
    案，而其行照即置於車上之遮陽板上，故一起失竊等語。
五、經查：
（一）被告丙○○於偵查中並未到庭，而證人即慶眾實業股份有限公司（下簡稱慶眾
      公司）業務員丁○○、新國隆汽車商行代理人乙○○雖於偵查中證稱有一自稱
      「丙○○」之男子於九十一年四月十六日至慶眾公司購買新車並至新國隆汽車
      商行出售舊車等語，惟經本院傳訊該二名證人到庭指認被告結果，該二名證人
      均一致明確證稱：至慶眾公司購買新車並出售舊車予新國隆汽車商行之人並非
      在庭之被告丙○○，該人之特徵為缺少一根手指等語（本院九十二年二月二十
      六日審判筆錄）。再經本院當庭勘驗結果，被告之十指均屬完整，益見將被告
      車輛出售之人決非被告。
（二）被害人甲○○則在庭證稱：沒有看到賣車的人等語（本院九十二年二月二十六
      日審判筆錄）。
（三）再徵諸證人丁○○於偵查中所述之情形：該自稱「丙○○」男子於上午九時許
      至十時許至該公司看車，訂購一部新車並稱舊車要賣，簽發一紙五十萬元支票
      ，丁○○通知甲○○之新國隆汽車商行來估價，甲○○派乙○○來店內，估價
      該車為八萬元，當時自稱「丙○○」男子只拿了一張行照予丁○○，丁○○稱
      尚須身分證及車輛來源資料，即載自稱「丙○○」男子回去拿，在途中他稱太
      太不在家，又急著要丁○○載其至世華銀行領取新國隆汽車商行簽發之八萬元
      支票，至臺中發現其係清水分行支票，即稱要先下車，俟下午二時許再拿證件
      至慶眾實業股份有限公司交付，此後即一直沒出現：：：丁○○以自稱「丙○○」男子之行動電話撥其自己之行動電話發現號碼與他留給慶眾公司的不一樣
      等語（偵卷第四六、四七頁），另查證人丁○○提出之自稱「丙○○」男子交
      付之五十萬元支票發票人為「劉魯義」，該帳戶早已於九十一年一月十八日公
      告拒絕往來，有華南商業銀行水南分行九十一年十二月四日（九十一）華水南
      字第二五六號函附於本院卷可稽。則該自稱「丙○○」男子之言行確屬詭異且
      與常情大相違背，其應係竊賊或竊賊之共犯見竊得之自用小客車上置有行照，
      遂冒用被告丙○○名義，意欲將贓車脫手並詐得一臺新車無疑。
五、綜上所述，被告丙○○辯稱該車確屬失竊一節，應堪採信。此外復查無其他積極
    證據足證被告有何被訴之誣告犯行，揆諸前揭法條及判例意旨，即應為有利於被
    告之認定，依法應為無罪之判決，以免冤抑。
據上論斷，應依刑事訴訟法第四百五十二條、第三百零一條第一項，判決如主文。
中      華      民      國    九十二    年      三      月     十九     日
                                臺灣臺中地方法院刑事第七庭
                                        法  官  林念祖
右正本證明與原本無異。
如不服本判決，應於送達後十日內向本院提出上訴狀（須附繕本），上訴於臺灣高等
法院臺中分院。
                                        書記官
中      華      民      國    九十二    年      三      月     十九     日


司法院資訊處製作；財團法人民間司法改革基金會備份。
